# Ana Carolina Damasceno Guimarães



Celular: (38) 98406-7304
E-mail: ana.advptu@gmail.com
@ana.advptu
Endereço: Rua Prof. Mª Lúcia A. Ferreira, 380 Aeroporto,Paracatu-MG

## Sobre mim

Sou jovem advogada, entrei na faculdade com 17 anos e me formei em 2020, ao longo da vida acadêmica de graduação e pós, realizei diversos estágios que me agregou bastante, atualmente me inserindo no mercado de trabalho através da advocacia.

Extremamente motivada, em busca de constante desenvolvimento e crescimento profissional.

# **Experiência Profissional**

## Estagiária, Sec. Assuntos Jur. (2016 - 2018)

- auxiliar do secretário;
- audiências e acompanhamento de processos judiciais;
- elaboração de pareceres;
- análise de processos administrativos e judiciais.

# Estagiária, Escritório Advocacia Criminal (2017 - 2019)

- atendimento aos clientes;
- elaboração de peças de defesa;
- procurações e habilitação nos processos;
- análise de processos judiciais.

# Conciliadora Voluntária do JESP Cível Forúm (2019-2019)

- Preparo e análise de processos;
- conduzir as audiências de conciliação;
- mediação entre as partes para facilitação de acordo.

### Estagiária, Escritório Cível, Trabalhista e Criminal (2019 - 2019)

- Atendimento ao público;
- elaboração de petições iniciais e outros;
- entrada em seguros DPVAT;
- andamentos processuais cíveis ,criminais e administrativos.

# Estagiária de Pós - Assistência Jud. (2021 - atual)

- Atendimento ao público;
- elaboração de petições iniciais e outros;;
- andamentos processuais cíveis ,criminais;
- distribuição de processos;
- controle de audiências judiciais.

# Formação Acadêmica

#### Advogada

Inscrita na OAB de Minas Gerais N° 214.825

#### Pós Graduada em Direito e Proc. Civil

Faculdade Legale SP (2021-2022)

### Pós Graduanda em Direito e Proc. do Trabalho

Faculdade Legale SP (2022-2023)

#### Bacharela em Direito

Centro Universitário Atenas (2016-2020)

## **Habilidades**

- Oratória e Comunicação com público
- Habilitação AB
- Informática avançada
- Gestão empresarial
- Novas formas de trabalho por plataforma digital
- facilidade com sistema PJE
- facilidade no ensino na área do direito

## Referências

Djair Guimarães Junior (38) 9.9247-5587 (advogado) Juliana Martins Pereira dos Santos (38) 9.9810-3541 (advogada)